臺灣高等法院臺南分院刑事判決　　　　 94年度上易字第541號
上　訴　人
即　被　告　乙○○
上列上訴人因竊盜等案件，不服臺灣臺南地方法院94年度易字第
593號中華民國94年9月2日第一審判決（起訴案號：臺灣臺南地
方法院檢察署94年度偵字第5698號，及移送併辦：94年度偵字第
9996號），提起上訴，本院判決如下：
    主  文
上訴駁回。
    事  實
一、乙○○前於民國八十七年間因竊盜案件，經本院以八十七年
    度上易字第二○八二號判決有期徒刑一年六月，並於刑之執
    行前，令入勞動場所強制工作，於八十七年十一月十三日確
    定，送監執行經縮短刑期假釋付保護管束出獄，並於九十二
    年九月五日假釋付保護管束期滿視為刑之執行完畢，猶不知
    悔改，竟又基於意圖為自己不法所有之概括犯意，以打破汽
    車車窗之手法下手行竊下列財物：
  (一)先於九十四年三月六日凌晨二時許，在臺南縣永康市○○里
    ○○路二四九號前，以路旁石頭擊毀丙○○所有、車牌號碼
    ９８９５─ＫＢ號自用小客車之右後座車窗玻璃後（毀損部
    分未據告訴），竊取丙○○所有置於車後座之皮包一只，內
    有現金新臺幣（下同）一萬元、丙○○之身分證、機車駕照
    、健保ＩＣ卡、第一銀行、華南商業銀行金融卡各一張、臺
    新國際商業銀行信用卡一張、ＳＨＡＲＰ廠牌型號ＧＸ３１
    行動電話一支（序號為000000000000000號
    ，內含記憶卡一張及門號0000000000號ＳＩＭ卡
    一張）等物，得手後將現金花用殆盡，其餘證件、金融卡、
    信用卡則均丟棄，因乙○○曾將上開行動電話置入其所有門
    號為0000000000號之ＳＩＭ卡，嗣警經查詢曾使
    用上開行動電話序號撥打之ＳＩＭ卡門號，逐一過濾後循線
    查獲。
  (二)又於九十四年三月十一日夜間二十二時許，在臺南市○○區
    ○○街六十二號前，以上開手法擊毀林延穎所有、車牌號碼
    ＶＥ─３０２６號自用小客車之右後座車窗後（毀損部分未
    經告訴），竊取林延穎所有置於車後座黑色背包內之行動電
    話五支及現金三千五百元等物（原審認定亦有竊取該背包尚
    屬誤繕），得手後將其中一支ＮＯＫＩＡ廠牌行動電話（序
    號為000000000000000號）持至陳素麗所經
    營位於臺南市○○區○○路二段四○六號「上豪通訊行」變
    賣，並將竊得現金及賣得手機所得價金供己花用殆盡，嗣經
    林延穎於九十四年三月十三日十六時許，在上開「上豪通訊
    行」店內尋獲遭竊之前開行動電話後報警處理，始知悉上情
    。
  (三)再於九十四年八月七日凌晨零時二十分許，在臺南市○區○○路二段二五九號「遊戲阜網咖」旁，持其所有且客觀上可
    作為兇器使用之車輪扳手一支，敲破甲○○所有車牌號碼Ｓ
    ９─３２２２號自用小客車之右前座車窗後（毀損部分未經
    告訴），竊取甲○○所有之背包一只，內有小皮包一只、信
    用卡五張、金融卡一張、身分證一張、汽機車駕照各一張、
    藍銀色打火機一個等物，得手後旋將車輪扳手丟棄於健康路
    二段二四八巷十六號旁空地，並將背包丟棄在同市○○路○
    段一四七巷二十號旁，經警巡邏時發現其形跡可疑加以盤查
    ，並在其前揭丟棄物品處扣得乙○○所有供行竊用之車輪扳
    手一支及上開竊得物品，始悉上情。
二、案經臺南市警察局第二分局、第六分局、臺南縣警察局永康
    分局報告臺灣臺南地方法院檢察署檢察官偵查後提起公訴及
    移送併辦。
    理  由
一、上開犯罪事實，業據被告乙○○於原審及本院審理時自白承
    認（見原審卷第四九頁、本院卷第三三、四三、四四頁），
    核與證人即被害人丙○○於警詢中證述：竊賊破壞乘客座之
    三角玻璃伸手入內竊取車內皮包一只，內有現金一萬元、身
    分證、機車駕照、健保ＩＣ卡、第一銀行、華南商業銀行金
    融卡各一張、臺新國際商業銀行信用卡一張、ＳＨＡＲＰ廠
    牌型號ＧＸ３１行動電話一支（序號為000000000
    000000號，內含記憶卡一張及門號00000000
    00號ＳＩＭ卡一張）等物（見警卷一第九至十頁）、被害
    人林延穎於警詢及偵查中證述：伊的汽車右後座玻璃遭到打
    破，遭竊車上背包內五支手機和三千五百元遭竊等語（警卷
    二第一、二頁，第四六九八號偵查卷一第二二、二三頁），
    及被害人甲○○於警詢中證述：伊發現時是右前座車窗被人
    打破，放在右前座椅子上之背包已被竊，背包內有小皮包一
    只、信用卡五張、金融卡一張、身分證一張、汽機車駕照各
    一張、藍銀色打火機一個等語相符（見併辦警卷第五至七頁
    ），並據證人即「上豪通訊行」負責人陳素麗於警詢時證述
    ：ＮＯＫＩＡ廠牌行動電話（序號為0000000000
    00000號）是乙○○持來賣給伊的，有立買賣契約書，
    乙○○並在買賣契約書簽名與捺印等語（見警卷二第三至六
    頁）證述翔實，復有贓物認領保管單三份（見警卷一第二十
    頁、警卷二第十二頁、併辦警卷第十、十一頁）、失竊手機
    序號資料二紙（見警卷一第二六頁、警卷二第十三頁）、大
    哥大手機買賣切結書一張（見警卷二第十五頁）、通聯調閱
    查詢單及門號0000000000號雙向通聯記錄各一份
    （見警卷一第二二至二四頁，原審卷第二八至三二頁）、蒐
    證相片十六張（見警卷一第二一頁、併辦警卷第十四至十八
    頁）附卷可稽，另有扣案之車輪扳手一支可證（見併辦警卷
    第十三頁），足認被告自白與事實相符，足堪採信。綜上所
    訹，本案事證明確，被告犯行堪以認定。
二、論罪科刑部分：
（一）按刑法第三百二十一條第一項第三款所稱之攜帶兇器竊盜
      罪，係以行為人攜帶兇器竊盜為其加重條件，此所謂兇器
      ，其種類並無限制，凡客觀上足對人之生命、身體、安全
      構成威脅，具有危險性之兇器均屬之，且祇須行竊時攜帶
      此種具有危險性之兇器為已足，並不以攜帶之初有行兇之
      意圖為必要（最高法院七十九年臺上字第五二五三號刑事
      判例要旨參照）。查被告攜帶之車輪扳手一支，為金屬材
      質，頗具重量（見併辦警卷第十六頁照片），若持之對人
      攻擊，客觀上足以對人之生命、身體、安全構成威脅，具
      有危險性，自屬兇器無疑。
（二）核被告事實欄(一)(二)所為，係犯刑法第三百二十條第一項之
      普通竊盜罪、事實欄(三)所為，係犯刑法第三百二十一條第
      一項第三款之攜帶兇器竊盜罪。被告先後三次竊盜犯行，
      時間緊接，所犯均係構成要件相同之罪名，顯係基於概括
      犯意為之，應依刑法第五十六條連續犯之規定，從一刑度
      及情節較重之攜帶兇器竊盜罪論處，並加重其刑。臺灣臺
      南地方法院檢察署檢察官九十四年度偵字第九九九六號移
      送併辦有關事實欄(三)部分，與起訴部分有裁判上一罪之連
      續犯關係，檢察官就犯罪事實一部起訴，依刑事訴訟法第
      二百七十六條規定，其效力及於全部，法院自得一併審理
      ，附此敘明。又被告前因竊盜案件，經本院判處有期徒刑
      一年六月，並於刑之執行前，令入勞動場所強制工作，於
      八十七年十一月十三日確定，送監執行經縮短刑期假釋付
      保護管束出獄，並於九十二年九月五日假釋付保護管束期
      滿視為刑之執行完畢，有臺灣高等法院被告前案紀錄表一
      份可查（見原審卷第十、十一頁、本院卷第十九、二十頁
      ），其受有期徒刑之執行完畢，五年以內再犯本件之罪，
      為累犯，依刑法第四十七條之規定遞加重其刑。
（三）原審因而適用刑法第五十六條、第三百二十一條第一項第
      三款、第四十七條、第三十八條第一項第二款之規定，並
      審酌被告曾有上開前科，此次又連續犯相同之罪，仍不知
      警惕，及其犯罪手法、動機、目的，迄今尚未與被害人達
      成和解，惟部分贓物已發還被害人，被告事後能坦承犯罪
      ，態度尚稱良好等一切情狀，量處有期徒刑一年，以資懲
      儆。扣案車輪扳手一支，為被告所有且供本件犯罪所用之
      物，業據其自承在卷（見原審卷第五三頁、本院卷第四二
      頁），依刑法第三十八條第一項第二款之規定宣告沒收。
      本院核原判決之認事用法及量刑，尚無不合，被告上訴意
      旨，泛言因欠萬泰銀行新台幣（下同）十萬元，欠大眾銀
      行卡債一萬元，惟任職捷運南機場，係於每月十五日始領
      薪，為免停卡始行竊，且所用之竊盜工具板手，厚度僅零
      點四五公分，無何角銳之處，非攻擊性危險物品，主觀上
      殊無用為兇器云云，指摘原判決不當；然核其所述上開所
      謂欠卡債之情，並非行竊之正當理事由，至於扳手屬具有
      危險之兇器，已陳明如前，與被告主觀之認知無涉，是其
      上開上訴意旨，非有理由，應予駁回。
四、至於起訴意旨認為被告乙○○以石頭擊毀證人丙○○及林延
    穎之汽車右後座車窗部分，另連續涉犯刑法第三百五十四條
    之毀損罪嫌。按刑法第三百五十四條之毀損罪，依同法第三
    百五十七條之規定，須告訴乃論。然查證人丙○○及林延穎
    於警詢及偵查中，均未具體對於上開汽車玻璃受損部分提出
    告訴（見警卷一第九至十五頁，警卷二第一、二頁，偵查卷
    一第二二、二三頁），既被害人未依法提出告訴，法院自不
    得予以受理，起訴意旨遽而提起公訴，尚有誤會，揆諸前開
    說明，被告被訴毀損部分之犯行，本應為公訴不受理之諭知
    ，惟公訴意旨認此部分與前揭加重竊盜之論罪科刑部分，有
    刑法第五十五條之方法及目的關係，為牽連犯之裁判上一罪
    ，原審不另為不受理之諭知，亦無不合，併此明。
據上論斷，應依刑事訴訟法第368條，判決如主文。
本案經檢察官劉欽銘到庭執行職務。
中　　華　　民　　國　　94　　年　　12　　月　　29　　日
                  刑事第一庭    審判長法　官  黃崑宗
                                      法　官  蔡長林
                                      法　官  田平安
以上正本證明與原本無異。
不得上訴。
　　　　　　　　　　　　　　　　　　　書記官  劉岳文
中　　華　　民　　國　　94　　年　　12　　月　　30　　日
附錄：本判決論罪科刑法條
刑法第三百二十一條第一項第三款：
犯竊盜罪而有左列情形之一者，處六月以上、五年以下有期徒刑
：
三  攜帶兇器而犯之者。
